臺灣宜蘭地方法院民事裁定
111年度聲字第31號
聲  請  人  
即  原  告  陳文彬  

相  對  人  
即  被  告  唐金華  
上列當事人間債務人異議之訴事件，聲請人聲請停止執行，本院
裁定如下：
    主    文
聲請人為相對人供擔保新臺幣（下同）14萬3,590元後，本院民
國110年度司執字第24762號求償債務事件之強制執行程序（下稱
系爭執行程序），於本院111年度訴字第307號債務人異議之訴事
件（下稱本案訴訟）終結確定前應暫予停止。
    理    由
一、按強制執行程序開始後，除法律另有規定外，不停止執行。
    有回復原狀之聲請，或提起再審或異議之訴，或對於和解為
    繼續審判之請求，或提起宣告調解無效之訴、撤銷調解之訴
    ，或對於許可強制執行之裁定提起抗告時，法院因必要情形
    ，或依聲請定相當並確實擔保，得為停止強制執行之裁定，
    強制執行法第18條定有明文。次按法院依強制執行法第18條
    第2項定擔保金額而准許停止強制執行之裁定者，該項擔保
    係預供債權人因停止執行所受損害之賠償，其數額應依執行
    程序停止後債權人未能即時受償或利用該標的物所受之損害
    額，或其因另供擔保強制執行所受之損害額定之（最高法院
    86年度台抗字第442號裁定意旨參照）。
二、聲請意旨略以：相對人前執臺灣臺北地方法院所屬民間公證
    人戴慧雯105年度北院民公戴字第00298號公證書為執行名義
    ，向本院民事執行處聲請對聲請人強制執行遷讓門牌新北市
    ○○區○○路000巷0弄0號1樓房屋(下稱系爭房屋)，並對聲請人
    之股票及在第三人中華郵政股份有限公司宜蘭渭水路郵局之
    存款為強制執行，經本院以系爭執行事件受理在案。惟聲請
    人對於前開執行債權存否有爭執，已提起債務人異議之訴，
    現繫屬於本院以本案訴訟審理中。而系爭執行事件查封股票
    及存款一旦拍賣執行，勢難回復原狀，為避免聲請人因強制
    執行所受難以回復之損害，爰依強制執行法第18條第2項規
    定，聲請停止系爭執行事件之強制執行程序等語。
三、經查，聲請人主張之前揭事實，業經本院調取系爭執行事件
    及本案訴訟卷宗核閱屬實，應認其停止執行之聲請有其依據
    ，應予准許。就應供擔保部分，本件相對人係請求聲請人應
    將系爭房屋騰空返還，併聲請執行違約金45萬元，則相對人
    因停止系爭執行事件之執行程序期間可能受有之損害，即為
    停止執行期間相對人未能即時使用收益系爭房屋所受相當於
    租金損失，暨未能即時獲償違約金所受之利息損失。其中相
    當於租金之損害部分，依執行卷所附系爭房屋稅籍證明書所
    示系爭房屋之之現值為20萬6,200元，有執行卷所附稅籍證
    明書可稽，依土地法第97條規定，其房屋之租金以不超過土
    地及其建築物申報總價年息百分之十為限，故相當於租金之
    損害每年上限為2萬620元（206,200×10%＝20,620)。至於違
    約金債權遲延受償之利息損失部分，乃於停止執行期間可利
    用受償金額取得之孳息。茲以此部分執行債權金額，每年按
    法定利率即年息5%計算之孳息為2萬2,500元，並以本案訴訟
    之訴訟標的金額為不得上訴至第三審之民事訴訟案件，參考
    各級法院辦案期限實施要點規定，第1、2審通常程序審判案
    件之期限分別為1年4個月、2年，共計3年4個月等節，酌定
    聲請人為停止執行應提供之擔保金額為14萬3,590元【計算
    式：(20,620+22,500)×3.33年=143,590元，元以下4捨5入】
    。
四、爰裁定如主文。
中　　華　　民　　國　　111 　年　　7 　　月　　1 　　日
                  臺灣宜蘭地方法院民事庭
                      法  官  張軒豪　
以上正本係照原本作成。
如對本裁定抗告須於裁定送達後10日內向本院提出抗告狀，並繳
納抗告費新臺幣1,000元。
中　　華　　民　　國　　111 　年　　7 　　月　　1 　　日
                      書記官  林憶蓉